Inventaris van het archief van het Ministerie van Verkeer en Waterstaat: Studie-afdeling, 1967-1979 (1985)
Nationaal Archief, Den Haag
Ministerie van Verkeer en Waterstaat: Studie-afdeling
VW / Studie-afdeling
1967-1985
merendeel 1967-1979
W28515
1.60 meter; 20 inventarisnummers.
Normale geschreven, getypte en gedrukte documenten, geen bijzondere handschriften.
Nationaal Archief, Den Haag
Ministerie van Verkeer en Waterstaat / Studie-afdeling
De Studie-afdeling van Waterstaat hield zich onder meer bezig met adviezen over algemene, economische, sociale en wetenschapsvraagstukken, de begeleiding van wetenschappelijke en de coördinatie van departementale energie-aangelegenheden, waaronder kernenergie. Het archief uit de periode 1967-1979 bevat kwartaalverslagen bergrotingen en stukken over afzonderlijke projecten o.a. de invoering van de zomertijd in Europa van 1974 tot 1978.
Archiefvorming
Geschiedenis van de archiefvormer
De Studie-afdeling werd op 1 april 1967 ingesteld. Deze afdeling ressorteerde rechtstreeks onder de secretaris-generaal.
De taken waren:
bestudering en verstrekking van adviezen over algemene, economische, sociale en wetenschapsvraagstukken voor zover deze voor de beleidsbepaling en de oordeelsvorming van de minister en staatssecretaris van belang zijn
begeleiding van wetenschappelijke onderzoek ressorterend onder het ministerie van Verkeer en Waterstaat
vertegenwoordiging in interdepartementale en internationale overlegorganen
coördinatie van departementale energie-aangelegenheden, waaronder kernenergie.
De Studie-afdeling mocht haar werkzaamheden slechts verrichtten aan de hand van duidelijk omschreven opdrachten van de minister of staatssecretaris. De afdeling rapporteerde de resultaten van haar studies aan de minister, de staatssecretaris en de secretaris-generaal.
Organogram van het Ministerie van Verkeer en Waterstaat 1979:
Geschiedenis van het archiefbeheer
Voordat het archief in 1993 aan de CAS ter bewerking werd aangeboden, berustte het bij het ministerie van Verkeer en Waterstaat.
Het archief was geordend met behulp van de archiefcode van het ministerie van Verkeer en Waterstaat. Het was toegankelijk gemaakt door middel van een dossierinventaris (kaartsysteem).
Er was reeds uit het archief vernietigd.
De verwerving van het archief
Overbrenging van een overheidsarchief
De verwerving van het archief
Het archief is krachtens bepalingen van de Archiefwet overgebracht.
Inhoud en structuur van het archief
2.16
Selectie en vernietiging
De omvang van het archief bedroeg vóór de bewerking 6 meter. De selectie vond plaats aan de hand van de door de minister van Cultuur, Recreatie en Maatschappelijk Werk op 7 maart 1977, nr. 189214 en de minister van Verkeer en Waterstaat op 14 april 1977, nr. 21696 vastgestelde Lijst van voor vernietiging in aanmerking komende archiefbescheiden van het departement van Verkeer en Waterstaat en van de daaronder ressorterende organen, met uitzondering van het staatsbedrijf der PTT. Na de selectie van het archief resteerde er een te bewaren bestand van 0,5 meter en een te vernietigen bestand van 5,5 meter. Het vernietigingspercentage was derhalve 91,7. Het te bewaren gedeelte is na de bewerking teruggestuurd naar het ministerie van Verkeer en Waterstaat. Het bestand te vernietigen bescheiden werd na goedkeuring door het ministerie van Verkeer en Waterstaat afgevoerd naar Apeldoorn waar de vernietiging werd gerealiseerd door KNP Paper Recycling (voorheen Lignac en Levison B.V.).
Aanwijzingen voor de gebruiker
Openbaarheidsbeperkingen
Volledig openbaar.
Materiële beperkingen
Aanvraaginstructie
Openbare archiefstukken kunnen online worden aangevraagd en gereserveerd. U kunt dit ook via de terminals in de studiezaal van het Nationaal Archief doen. Om te kunnen reserveren dient u de volgende stappen te volgen:
U maakt een profiel aan op www.gahetna.nl, en logt vervolgens in
Via de archiefinventaris (alleen de beschrijvingen met rode nummers) selecteert u het gewenste archiefstuk door op de knop 'Reserveren' te klikken
In het volgende scherm geeft u aan op welke dag u het archiefstuk wilt inzien
Indien u zich bevindt in de studiezaal en een tafelnummer heeft ontvangen kunt u dit nummer vermelden. Als u geen tafelnummer heeft kunt u tafelnummer 777 laten staan
Vervolgens bevestigt u uw reservering door deze te versturen.
Verwant materiaal
Beschikbaarheid van kopieën
Beschrijving van de series en archiefbestanddelen
- STUKKEN VAN ALGEMENE AARD
  Zie ook inv.nr. 12.
  - Uitgegane stukken, 1968-1979.; 1-9; 9 pakken
    Met hiaten.
    - 1968-1971, 1
    - 1972 nrs. 1180-1464, 2
    - 1972 nrs. 1465-1685, 3
    - 1973 nrs. 1701-1880, 4
    - 1973 nrs. 1881-2170, 5
    - 1974, 6
    - 1975-1976, 7
    - 1977-1978, 8
    - 1979, 9
- STUKKEN BETREFFENDE BIJZONDERE ONDERWERPEN
  - ORGANISME
    - Organisatie, .07.125
      - Organisatie en taken van de Studie-afdeling, 1974-1978.; 10; 1 omslag
    - Archieven, .07.353.221
      - Verklaring van vernietiging van archiefbescheiden uit het archief van de Studie-afdeling, met bijlagen, 1985.; 11; 1 omslag
    - Algemene rapporten, .07.77
      - Kwartaalverslagen van de Studie-afdeling, 1969-1979.; 12; 1 pak
  - TAAKUITVOERING
    - Ontwikkeling, .07.12
      - Werkgroep Toekomst-Projectie 2000, 1969-1975.; 13-16; 4 pakken
        - Vergaderstukken 1969-1975, 13
        - Discussienota 'TP 2000, op weg naar 2000; een toekomst- projectie van Verkeer en Waterstaat' 1970, 14
        - Eerste deel antwoordnota 1970-1974, 15
        - Tweede deel antwoordnota 1970-1975, 16
    - Begrotingen, .07.352.11
      - Stuurgroep Memorie van Toelichting Begroting 1973, 1972.; 17; 1 omslag
    - Takken van dienst, .07.55
      - Studie naar het economisch nut van de weerberichtgeving van het Koninklijk Nederlands Meteorologisch Instituut voor de landbouw en de bouwnijverheid, 1970-1973.; 18; 1 omslag
    - Tijdregeling en -indeling, -1.759.1
      - Invoering van de zomertijd in Europa, 1974-1978.; 19; 1 omslag
    - Wetenschap, -1.854.2
      - Instelling en samenstelling van de Interne Coördinatiecommissie Wetenschapsbeleid, de Verkenningscommissie Onderzoek op het Gebied van de Informatieverzorging en de Commissie Wetenschapsen Technologiebeleid Verkeer en Waterstaat, 1975-1985.; 20; 1 omslag